【裁判字號】    92,易緝,56
【裁判日期】    920611
【裁判案由】    毀損等
【裁判全文】
臺灣臺南地方法院刑事判決                          九十二年度易緝字第五六號
    公  訴  人  臺灣台南地方法院檢察署檢察官
    被      告  甲○○
右列被告因毀損等案件，經檢察官提起公訴（九十年度偵字第八九四四號），本院判
決如左：
    主  文
甲○○損壞他人之紗門足以生損害於他人，累犯，處罰金壹仟元，如易服勞役，以參
佰元折算壹日；又以加害生命之事，恐嚇他人，致生危害於安全，累犯，處有期徒刑
肆月，如易科罰金，以參佰元折算壹日。
    事  實
一、甲○○（前曾因妨害自由案件，經本院判處有期徒刑三月確定後，甫於九十年三
    月二十一日經易科罰金執行完畢，為累犯）以駕駛計程車為業，前與丙○○其夫
    林水源之堂妹林郁綺為男女朋友，其後二人因故分手，但甲○○仍常至林水源家
    族所經營之位於台南縣仁德鄉○○○路○段九八０號之府城計程車行，多次向丙○○探詢林郁綺之下落，但均未果，致甲○○心生不滿，遂於九十年五月五日二
    十一時三十分許，持照相機欲至上開計程車行拍攝所屬計程車車號，因遭林水源
    之母乙○○○阻止，竟基於損壞他人之物之故意，用腳踢壞該車行大門之紗門，
    足以生損害於乙○○○。甲○○又另行基於恐嚇之犯意，於九十年五月六日十六
    時許，在上開車行，以加害生命之事向丙○○恐嚇稱：要花新台幣（下同）二百
    萬元將丙○○打死等語，並比出手槍之手勢，使丙○○心生畏懼，致生危害於安
    全。
二、案經台南縣警察局歸仁分局報告台灣台南地方法院檢察署檢察官偵查起訴。
    理  由
一、訊據被告甲○○固坦承有於右揭時地至上開車行找林郁綺，但矢口否認有為右揭
    損壞及恐嚇犯行，辯稱：當天伊和其他人一起去車行拍照，但並不是伊踢壞計程
    車行的大門紗門，應該另有其人，至於隔天，伊也並未恐嚇丙○○等語。惟查：
（一）損壞紗門部分：右揭事實，業據告訴人乙○○○於警訊時及本院審理中迭次指
      訴：九十年五月五日那天，伊坐在屋子裡看電視，沒想到被告就從外面踢車行
      的紗門，並且把紗門都踢壞了等語明確在卷（參見警卷第一頁背面、本院九十
      年易字第一九五九號訊問筆錄第四十八頁正面），且觀諸卷附紗門照片可知，
      該紗門確已生剝離，而減損阻擋蚊蠅之功能，此外復有修理費之收據一紙附卷
      足憑，是上開告訴人之指訴，自堪信為真實。
（二）恐嚇部分：右揭事實，業據告訴人丙○○於警訊時指訴：九十年五月六日，被
      告因為林郁綺離開他，而伊告訴他並不知道林郁綺目前何在，沒想到被告就很
      生氣，覺得伊在騙他，而對伊說要花二百萬元把伊打死，並一邊以右手比出手
      槍的手勢對著伊，讓伊覺得很害怕等語明確在卷（參見警卷第四頁背面），核
      與證人即丙○○之公公林守財證述：當天被告到伊的車行時，看到媳婦丙○○
      坐在屋外，便對她說：要花二百萬元把她打死，且邊說還邊比手勢，做出手槍
      的手勢對著丙○○，當時伊剛好在現場，所以聽得很清楚乙節互核相符，自堪
      信為真實。
（三）綜上所述，本件事證明確，被告所辯僅是事後空言卸責之詞，不足採信，其所
      為上開損壞紗門及恐嚇犯行，均應依法論科。
二、核被告甲○○所為，係犯刑法第三百零五條之恐嚇罪，及同法第三百五十四條之
    損壞器物罪。被告所犯上開二罪，犯意各別，行為不同，應分論併罰。查被告前
    犯妨害自由罪，經本院判處有期徒刑三月確定，甫於九十年三月二十一日經易科
    罰金執行完畢，有卷附台灣高等法院被告全國前案記錄表一紙可按，其受有期徒
    刑之執行完畢，五年以內再犯有期徒刑以上之罪，為累犯，依法加重其刑。爰審
    酌被告犯罪動機、犯罪手段、告訴人所受損害等一切情狀，各量處如主文所示之
    刑，並分別就損壞罪部分諭知易服勞役之折算標準，及就恐嚇罪部分諭知易科罰
    金之折算標準。
據上論斷，應依刑事訴訟法第二百九十九條第一項前段，刑法第三百零五條、第三百
五十四條、第四十七條、第四十一條第一項前段、第四十二條第二項，罰金罰鍰提高
標準條例第一條前段、第二條，判決如主文。
本案經檢察官吳岳輝到庭執行職務
中      華      民      國      九十二      年      六      月    十一  日
                                  臺灣臺南地方法院刑事第三庭
                                          法  官  謝家宜
右正本證明與原本無異。
如不服本判決，應於判決送達後十日內，向本院提出上訴狀。
                                          書記官  朱小萍
中      華      民      國      九十二      年      六      月    十一  日
附錄法條：
中華民國刑法第三百零五條
以加害生命、身體、自由、名譽、財產之事，恐嚇他人致生危害於安全者，處二年以
下有期徒刑、拘役或三百元以下罰金。
中華民國刑法第三百五十四條
毀棄、損壞前二條以外之他人之物或致令不堪用，足以生損害於公眾或他人者，處二
年以下有期徒刑、拘役或五百元以下罰金。


司法院資訊處製作；財團法人民間司法改革基金會備份。
